Inventaris van het archief van het klooster Koningsveld
Nationaal Archief, Den Haag
- Beneficies in het bezit of onder het Patronaat van het klooster., D.
  - Geïncorporeerde Kerken., I.
    - De kerk te Pijnakker., 1.
      - Stukken betreffende de begiftiging van het klooster met de kerk. (X, 4, 5, 2, 1 en 6.), 1258-1265; 200-200.4; 5 charters
        - 1259 juli 12, 200.2
          Gedrukt: J.G. Kruisheer ed., Oorkondenboek van Holland en Zeeland tot 1299, dl. III. nr. 1217, blz. 221-222.
        - 1259 of 1264, 200
          7 (c. 1259 of 1264)
          Laurentius, pastoor van Vorhoyt, vroeger kapelaan van Wilhelmus, Roomsch koning, verklaart, dat deze de kerk van Pynacker en het patronaatsrecht heeft gegeven aan het klooster Coningsvelt.
          Oorspr ( Inv. no. 200 ). Met overblijfsels van het zegel van den oorkonder in roode was.
          Gedrukt: v. Heussen pag. 419.
          Gedrukt: J.G. Kruisheer ed., Oorkondenboek van Holland en Zeeland tot 1299, dl. III. nr. 1397, blz. 420.
        - 1259, 200.3
          6 (c. 1259 of 1264)
          Petrus, gardiaan te Middelburgh, vroeger kapelaan van Wilhelmus, Roomsch koning, verklaart, dat deze de kerk van Pinacker en het patronaatsrecht heeft geschonken aan het klooster Coningsfelt.
          Oorspr. ( Inv. no. 200.3 ). Met zeer geschonden zegel van den oorkonder in groene was.
          Gedrukt: J.G. Kruisheer ed., Oorkondenboek van Holland en Zeeland tot 1299, dl. III. nr. 1393, blz. 421-422.
      - Stukken betreffende de institutie van den proost in de cure der kerk. (X, 8-11.), 1264 en 1265; 201-201.2; 4 charters
        (reg. no. 11-14).
        - 2 charters, 1264, 201
          11 1264 Juni 16
          Hermannus Albus, kanunnik te Trajectum, officiaal van den proost en aartsdiaken, draagt aan proost en klooster van Coningsvelt de cure van de kerk te Pinacker op.
          Datum anno Domini M°CC° sexagesimo quarto Dominica ante vigiliam Johannis Babtiste.
          Oorspr. ( Inv. no. 201 ). Het zegel van den oorkonder verloren.
          In vertaling gedrukt bij Van Rijn pag. 731.
          Gedrukt: J.G. Kruisheer ed., Oorkondenboek van Holland en Zeeland tot 1299, dl. III. nr. 1359, blz. 381-382.
          13 1264
          Megthildis, gravin van Hollandia, moeder van Wilhelmus, Roomsch koning, verklaart gehoord te hebben, dat haar zoon het patronaatsrecht van de kerk van Pinacker en de kerk zelf heeft gegeven aan de nieuwe stichting Coningsvelt, welke schenking Florentius, voogd, en Aleidis, weduwe van Johannes de Avenis, voogdes van Hollandia en Zeelandia, bevestigd hebben.
          Datum anno Domini M°CC° sexagesimo quarto.
          Oorspr. ( Inv. no. 201 ). Het zegel van Megthildis verloren.
          Gedrukt v. d. Bergh Oorkb. II no. 121.
          Gedrukt: J.G. Kruisheer ed., Oorkondenboek van Holland en Zeeland tot 1299, dl. III. nr. 1384, blz. 412-413.
        - 1264 juni 20, 201.1
          12 1264 Juni 20
          Aleidis, zuster van Wilhelmus, Roomsch koning, weduwe van Johannes de Avenis, verklaart het patronaatsrecht over de kerk van Pinacker en die kerk zelf, dadelijk na den dood van den plebaan Wilhelmus, aan de nieuwe stichting Coningsvelt gegeven te hebben.
          Datum apud Coningsvelt anno Domini M°CC° sexagesimo quarto feria sexta ante festum beati Johannis Baptiste.
          Oorspr. ( Inv. no. 201.1 ). Met geschonden zegel van Aleidis in groene was.
          Gedrukt: v. d. Bergh Oorkb. II no. 114.
          Gedrukt: J.G. Kruisheer ed., Oorkondenboek van Holland en Zeeland tot 1299, dl. III. nr. 1358, blz. 380-381.
        - 1265 juni 24, 201.2
          14 1265 Juni 24
          Gobertus de Perwes, proost en aartsdiaken ten Dom te Trajectum, draagt, op voorstel van Aleidis de Hanonia, weduwe van Johannes de Avenis de cure van de kerk te Pinacker op aan den proost van Beata Maria te Koningsvelt.
          Datum anno Domini M°CC° sexagesimo quinto in die beati Johannes Babtiste.
          Oorspr. ( Inv. no. 201.2 ). Met weinig geschonden zegel van den oorkonder in witte was.
          "Gedrukt: v. Heussen pag.419.  In dorso staat: ""Item noch hoe dat die proist van Coninxvelt selve in die kerck tot Pynnaker ingeleyt is geweest""."
          Gedrukt: J.G. Kruisheer ed., Oorkondenboek van Holland en Zeeland tot 1299, dl. III. nr. 1394, blz. 422-423.
      - Stukken betreffende de voordracht van Alvaldus de Doesborgh tot pastoor der kerk. (X, 65.), 1321; 202; 2 charters
        (reg. no. 84 en 85).
        84 1321 Juli 14
        De officiaal van de aartsdiaken ten Dom te Trajectum gelast den priester te Noetdorp op drie Zon- of feestdagen Alvaldus de Doesburgh, kanunnik van Insula beate Marie, hem door Arnoldus, proost van Campus Regis, voorgedragen tot pastoor der kerk te Pijnacker, vacant door den dood van Remboldus, in die kerk af te kondigen.
        Datum anno Domini M°CCC° vicesimo primo feria tercia post beate Margarete virginis.
        Oorspr. ( Inv. no. 202 ). Het zegel van den officiaal verloren. Met transfix d.d. 1321 Juli 26 (zie regest no. 85).
        In vertaling gedrukt bij Van Rijn, pag. 731.
        85 1321 Juli 26
        Johannes, cureit te Noetdorp, bericht den officiaal van den aartsdiaken ten Dom te Trajectum, dat hij voldaan heeft aan de opdracht, vermeld in den brief d.d. 1321 Juli 14, waardoor deze gestoken is (zie no. 84), en dat niemand zich verzet heeft.
        Datum anno Domini M°CCC° vicesimo primo in crastino Jacobi apostoli.
        Oorspr. ( Inv. no. 202 ). Het zegel van den cureit verloren.
      - Akte van begiftiging van Arnoldus de Herenthals met de cure der kerk. (X, 69.), 1326; 203; 1 charter
        (reg. no. 92).
        92 1326 Januari 9
        De officiaal van den aartsdiaken ten Dom te Trajectum gelast Johannes, investitus in de kerk te Berkel, en Cristianus, kapelaan te Delf, priesters, om Arnoldus de Herenthals, kanunnik van Insula beate Marie, door den proost van Campus Regis voorgedragen tot pastoor der kerk te Pijnacker, vacant door afstand van Johannes de Beke, in het bezit dier kerk te stellen.
        Datum anno Domini M°CCC° vicesimo sexto feria quinta post Epiphaniam Eiusdem.
        Oorspr. ( Inv. no. 203 .) Het zegel van den oorkonder verloren.
      - Akte van begiftiging van den kanunnik Gerardus met de cure der kerk. (X, 75.), 1330; 204; 1 charter
        (reg. no. 100).
        100 1330 Januari 29
        De officiaal van den aartsdiaken ten Dom te Trajectum gelast Johannes, investitus der kerk te Berkel, en Johannes, cureit te Notorp, priesters, om broeder Gerardus, kanunnik van Insula Sancte Marie, door Nychelaus, proost van Campus Regis voorgedragen tot pastoor der kerk te Pijnacker, vacant door den dood van broeder Theodericus, in het bezit dier kerk te stellen.
        Datum anno Domini M°CCC° tricesimo feria secunda post conversionem beati Pauli apostoli.
        Oorspr. ( Inv. no. 204 ). Het zegel van den oorkonder verloren.
      - Stukken betreffende de begiftiging van Ghosvinus de Loede met de cure der kerk. (X, 79 en 80.), 1337; 205; 3 charters
        (reg. nos. 106-108).
        107 1337 November 30
        Johannes, investitus der kerk te Noetdorp, bericht den officiaal van den aartsdiaken ten Dom te Trajectum, dat hij gevolg heeft gegeven aan de opdracht, vermeld in den brief d.d. 1337 November 27, waardoor deze gestoken is (zie no. 106).
        Datum anno Domini M°CCC° XXXVII° Dominica prima Adventus Domini.
        Oorspr. ( Inv. no. 205 ). Het zegel van den oorkonder verloren.
        108 1337 December 6
        De officiaal van den aartsdiaken ten Dom te Trajectum gelast priesters en kapelaans, die dezen brief zullen ontvangen, broeder Ghoswinus de Loede, door Fredericus, proost van Campus Regis, voorgedragen tot de kerk van Pijnacker, in het bezit dier kerk te stellen.
        Datum anno Domini M°CCC° tricesimo septimo Sabbato post beati Andree apostoli.
        106 1337 November 27
        De officiaal van den aartsdiaken ten Dom te Trajectum gelast priesters en kapelaans, die dezen brief zullen ontvangen, broeder Ghosvinus de Loede, door Fredericus, proost van Campus Regis, voorgedragen tot pastoor der kerk te Pinacker, een Zon- of feestdag in die kerk te proclameeren en allen voor hem te dagvaarden, die tegen de voordracht bezwaar mochten hebben.
        Datum anno Domini M°CCC° tricesimo septimo feria quinta post beate Katrine virginis.
        Oorspr. ( Inv. no. 205 ). Het zegel van den oorkonder verloren. Met losgeraakt transfix d.d. 1337 November 30 (zie regest no. 107).
      - Stukken betreffende de afkondiging van Aelwinus Vriman als pastoor der kerk. (X, 93.), 1350 en 1351; 206; 2 charters
        (reg. nos. 128 en 129).
        128 1350 December 29
        De officiaal van den aartsdiaken ten Dom te Trajectum gelast den priesters in het dekanaat van Rijnlant om Aelwinus Vriman, door den proost van Campus Regis voorgedragen tot pastoor der kerk te Pijnacker, vacant door den dood van Goeswinus, in die kerk op drie Zon- of feestdagen af te kondigen.
        Datum feria quinta post Innocentum anno Domini M°CCC° quinquagesimo primo.
        Oorspr. ( Inv. no. 206 ). Het zegel van den officiaal verloren. Met transfix d.d. 1351 Januari 15, dat losgeraakt is (zie regest no. 129).
        129 1351 Januari 15
        Godefridus de Poel, priester in de kerk van Pijnacker, bericht den officiaal van den aartsdiaken ten Dom te Trajectum, dat hij voldaan heeft aan de opdracht, vermeld in den brief d.d. 1350 December 29, waardoor deze gestoken is (zie no. 128), en dat niemand zich tegen de voordracht verzet heeft.
        Datum in crastino Pontiani martyris, anno Domini M°CCC° quinquagesimo primo.
        Oorspr. ( Inv. no. 206 ). Het zegel van den oorkonder verloren.
      - Akte, waarbij Johannes de Tongherloe een aanstelling tot pastoor der kerk afslaat. (X, 95), 1353; 207; 1 charter
        (reg. no. 131).
        131 1353 October 20 v.s.
        Broeder Johannes de Tongherloe, kanunnik der abdij te Bern, bericht den proost van Campus Regis, dat hij om gezondheidsredenen afstand doet van de voorstelling tot pastoor der kerk te Pijnacker.
        Datum anno Domini M°CCC° quinquagesimo tercio mensis Octobris die vicesima.
        Oorspr. ( Inv. no. 207 ). Met het zegel van den oorkonder in groene was.
      - Goedkeuring door den bisschop van Utrecht voor de stichting der kerk., 1262; 207A; 1 charter
    - De kerk te Schiedam., 2.
      De kerk te Schiedam, liever gezegd te Nieuwendam, dat later met Ouderschie vereenigd, Schiedam werd, werd in 1276 door Aleid, weduwe van Jan van Avennes, gesticht en dadelijk bij de stichting aan het klooster gegeven. Reeds in 1290 werd het in de uitoefening van zijn recht door den abt van Egmond gestoord, aan welke twist geen einde kwam, voordat in 1314 de bisschop van Utrecht het klooster in zijn bezit gehandhaafd had. De vidimussen, die in 1324 weer noodig waren, doen een herhaling der oneenigheid vermoeden.
      Deze kerk is niet zoals in de inventaris onder D 1, 2 vermeld wordt, in 1276, doch in 1262 gesticht. In het daar vermelde charter is sprake van een kapelanie op het huis te Rivier.
      - Stichtingsbrief van de kapellanie door Aleid, weduwe van Jan van Avennes., 1276; 208; 1 charter
        (reg. no. 16).
        16 1276 September 5
        Aleydis, weduwe van Johannes de Avenis, sticht een kapelanie op het h[uis] bij de rivier en begiftigt die met 10 pond jaarlijks, te innen uit landhuur te Soutenvene door proost en klooster van Conincsvelt, die ook het patronaatsrecht over de kapelanie zullen hebben met de bepaling, dat wanneer de graaf van Holland het land in Zoutevene wil terugkoopen, het klooster 100 pond Hollandsch zal ontvangen.
        Datum anno Domini M°CC°LXX sexto Sabbato ante nativitatem beate Virginis.
        Oorspr. ( Inv. no. 208 ). De zegels van Aleydis en van Florentius, haar zoon, verloren.
        "In dorso staat: ""cappelri opt huys te Ryver Sciedam""."
        Gedrukt: J.G. Kruisheer ed., Oorkondenboek van Holland en Zeeland tot 1299, dl. III. nr. 1751, blz. 869-870.
      - Akte van begiftiging van het klooster met het patronaatsrecht en met de kerk zelf., 1276; 209; 1 charter
        (reg. no. 17).
        17 1276 September 5
        Aleydis, weduwe van Johannis de Avenis, geeft aan het gasthuis (te Schiedam), dat zij gesticht heeft, de kerk met het patronaatsrecht en begiftigt het met 18 morgen land in Matenesse, waarop het gasthuis, met haar toestemming, genoemde kerk geeft aan proost en convent van Coninxvelt met de opbrengst der tienden, die vroeger aan Theodericus genaamd Bokel behoorden en met andere inkomsten.
        Datum anno [Domini M°CC°LXX] sexto Sabbato ante nativitatem beate Virginis.
        Oorspr. ( Inv. no. 209 ). Met de zegels van Aleydis en van haar zoon Florentius in groene was, beide geschonden.
        "In dorso staat: ""hospitale Sciedam"". Het stuk is beschadigd en de datum is aangevuld naar reg. no. 16."
        Gedrukt: J.G. Kruisheer ed., Oorkondenboek van Holland en Zeeland tot 1299, dl. III. nr. 1752, blz. 870-871.
      - Akte, waarbij de officiaal van den aartsdiaken ten Dom te Utrecht de door den priester Willem Terninck aan den proost van het klooster en den rector der kerk te betalen proceskosten op 50 pond Tournooisch bepaalt. (X, 22.), 1298; 210; 1 charter
        (reg. no. 30).
        30 1298 Juli 9
        De officiaal van het Hof van den aartsdiaken ten Dom te Trajectum bepaalt, dat de proceskosten, door den priester Willem Terninck te betalen aan proost en convent van Campus Regis en aan Thomas, kanunnik van Insula beate Marie, rector van de kerk te Novodamme, 50 pond Tournooisch zullen bedragen.
        Datum anno Domini M°CC°XC octavo feria quarta post translationem beati Martini.
        Oorspr. ( Inv. no. 210 ). Met een stuk van het zegel van den oorkonder in groene was.
        Gedrukt: J.G. Kruisheer ed., Oorkondenboek van Holland en Zeeland tot 1299, dl. IV, nr. 3409, blz.940-941 (met als datum 10 juli 1298).
      - Bericht aan den officiaal van den aartsdiaken ten Dom te Utrecht, dat de afkondiging der voordracht van Johannes de Beke tot pastoor der kerk heeft plaats gehad. (X, 64.), 1316; 211; 1 charter
        (reg. no. 83).
        83 1316 Juli 22
        Johannes de Haga, priester, bericht den officiaal van den aartsdiaken ten Dom te Trajectum, dat hij op drie Zon- of feestdagen in de kerk te Novodamme Johannes de Beke, kanunnik, door den proost van Campus Regis voorgedragen tot pastoor der gemelde kerk, vacant door den dood van Johannes de Woudrichem, heeft afgekondigd.
        Datum anno Domini M°CC° sexto decimo in die beate Marie Magdalene.
        Oorspr. ( Inv. no. 211 ). Het zegel van den oorkonder verloren.
      - Bericht aan den officiaal van den aartsdiaken ten Dom te Utrecht, dat de afkondiging der voordracht van Walterus Colvus tot pastoor der kerk heeft plaats gehad., Met opdracht tot die afkondiging d.d.; 1320; 1319; 211A.1; 2 charters (getransfigeerd)
        (reg. no. 4 en 5 suppl.).
        - 1320, 211A.1
        - 1329, 211A.2
      - Opdracht van den officiaal van den aartsdiaken ten Dom te Utrecht, tot afkondiging van de voordracht van Arnoldus Stecke tot pastoor der kerk., 1323; 211B; 1 charter
        (reg. no. 6 suppl.).
      - Stukken betreffende geschillen tusschen den proost van Koningsveld en den abt van Egmond over het patronaatsrecht. (X, 16-21 en 57.), 1290-1324; 212-212.5; 11 charters
        (reg. nos. 22-26, 28, 72, 90 en 91 en 2-3 suppl.)
        - Diverse charters (niet apart geborgen), 212
          reg.nos. 22, 26, 73, 90, S2 en S3
          22 1290 Mei 30
          De officiaal van het Hof van den aartsdiaken ten Dom te Trajectum bepaalt Zaterdag na nativitas beati Johannis Baptiste tot den dag, waarop Henricus, priester, kanunnik van de kerk van Insula beate Marie, en Johannes de Leyden, priester in de kerk van Novodammum, tot welke kerk beide beweren te zijn aangesteld, hun zaak voor hem moeten bepleiten.
          Actum anno Domini M°CC° nonagesimo feria tertia post Trinitatis.
          a. Oorspr. ( Inv. no. 212 ). Het zegel van den officiaal verloren.
          b. Oorspr. Het zegel van den officiaal verloren.
          Gedrukt: J.G. Kruisheer ed., Oorkondenboek van Holland en Zeeland tot 1299, dl. IV, nr. 1963, blz. 157.
          26 1290 Augustus 25
          De officiaal van het Hof van den aartsdiaken ten Dom te Trajectum herroept zijn uitspraak in het proces tusschen Johannes de Leden, priester, en den proost van Campus Regis over de kerk van Novodamme, en wijst die kerk aan genoemden proost toe.
          Datum anno Domini M°CC° nonagesimo in crastino beati Bartholomei.
          Oorspr. ( Inv. no. 212 ). Het zegel van don officiaal verloren.
          Gedrukt: Suppl. J. de Fremery no. 271.
          Gedrukt: J.G. Kruisheer ed., Oorkondenboek van Holland en Zeeland tot 1299, dl. IV, nr. 2517, blz. 884-885.
          72 1314 Juli 16
          Guydo, bisschop van Trajectum, bevestigt den proost van Coninxvelt in het bezit van het patronaatsrecht over de kerk en van het bestuur over het hospitaal te Scyedamme, hem gegeven door Aleidis, Guydo's moeder, tegenover den abt van Egmond, die er aanspraak op maakt.
          Datum anno Domini M°CCC° quarto decimo feria tercia post beate Margarete virginis.
          Gevidimeerd in den brief d.d. 1324 September 11 (zie regest no. 90.)
          90 1324 September 11
          Gherbrandus, kapelaan te Delf, geeft vidimus van den brief d.d. 1314 Juli 16 (zie n°. 72).
          Anno Domini M°CCC° vicesimo quarto in die beatorum Proti et Jacincti martyrum.
          Oorspr. ( Inv. no. 212 ). Het zegel van Gherbrandus verloren.
        - 1290 juli 15, 212.2
          24 1290 Juli 15
          Betto, aartsdiaken van Antwerpium in het bisdom Cameracum, getuigt, dat vrouwe Aleydis, weduwe van Johannes de Avennis, stichtster van de kerk van Novodammum, het patronaatsrecht daarover aan proost en convent van Campus Regis heeft geschonken.
          Actum anno Domini M°CC°LXXXX° in die Divisionis apostolorum.
          Oorspr. ( Inv. no. 212.2 ). Met geschonden zegel van den aartsdiaken in groene was.
          Gedrukt: Suppl. J. de Fremery no. 268.
          Gedrukt: J.G. Kruisheer ed., Oorkondenboek van Holland en Zeeland tot 1299, dl. IV, nr. 2506, blz. 871.
        - 1290 juli 4, 212.1
          23 1290 Juli 4
          De officiaal van het Hof van Trajectum gelast den geestelijken van Delf en Pinacker den proost van Campus Regis en den pastoor, door dezen aangesteld in de kerk van Novodammum, maar door Johannes Friso, kanunnik van Trajectum als plaatsvervanger van den Domproost, met geweld daaruit verdreven, te handhaven, en den door genoemden Friso aangestelden kapelaan Henricus Kaets die kerk te doen verlaten.
          Datum anno Domini MCCLXXXX in translatione beati Martini.
          Oorspr. ( Inv. no. 212.1 ). Met stukken der zegels van den officiaal en de geestelijken van Delf en Pinacker in groene was.
          Gedrukt: J.G. Kruisheer ed., Oorkondenboek van Holland en Zeeland tot 1299, dl. IV, nr. 2502, blz. 867-868.
        - 1290 augustus 25, 212.3
          25 1290 Augustus 25
          De officiaal van het Hof van den aartsdiaken ten Dom te Trajectum verklaart, dat Johannes de Leden erkend heeft, dat de voordracht van den abt van Egmond tot pastoor van de kerk van Novodamme hem geen recht op die kerk geeft en bevestigt zijn afstand daarvan.
          Datum anno Domini MmoCCmo nonagesimo in crastino beati Bartholomei.
          Oorspr. ( Inv. no. 212.3 ). Met geschonden zegel van den officiaal in groene was.
          Gedrukt: Suppl. J. de Fremery no. 270.
          Gedrukt: J.G. Kruisheer ed., Oorkondenboek van Holland en Zeeland tot 1299, dl. IV, nr. 2516, blz. 464-465.
        - 1324, 212.4
          28 1294 November 29
          Rechter, schepenen, raadsmannen en de gemeente van Sciedamme getuigen, dat Aleydis, weduwe van Johannes de Avennis, met toestemming van Heinricus, bisschop van Trajectum, de kerk te Nuwedam bij de zee gesticht heeft en het patronaatsrecht van genoemde kerk van Sciedam aan proost en convent van Campus Regis heeft geschonken.
          Datum anno Domini M°CC° nonagesimo quarto in vigilia beati Andree apostoli.
          Gevidimeerd in den brief d.d. 1324 September 11 (zie regest no. 91).
          Gedrukt: Suppl. J. de Fremery no. 298.
          Gedrukt: J.G. Kruisheer ed., Oorkondenboek van Holland en Zeeland tot 1299, dl. V, nr. 2954, blz. 464-465.
          91 1324 September 11
          Gherbrandus, kapelaan te Delf, geeft vidimus van den brief d.d. 1294 November 29 (zie n°. 28).
          Oorspr. (Inv.no. 212.4). Met zegel van den kapelaan in groene was.
        - "Copia Eccl. de Sciedam" 1314, 212.5
      - Verklaring van schepenen van Schiedam, dat Clais Vranckenz. aan de kerkmeesters een door hem gekocht perceel land betaald heeft. (X, 73.), 1329; 213; 1 charter
        (reg. no. 98).
        98 1329 Augustus 23
        Schepenen in Schyedamme oorkonden, dat Clais Vrankenz. aan de kerkmeesters aldaar het perceel land, dat hij van hen gekocht heeft, betaald heeft.
        Int jaer ons Heren dusent driehondert ende neghene ende twintich in zente Bartelmeeus' avende.
        Oorspr. ( Inv. no. 213 ). Met drie schepenzegels ia groene was, waarvan de twee laatste geschonden.
      - Bericht aan den officiaal van den aartsdiaken ten Dom te Utrecht, dat de afkondiging der voordracht van Gerardus de Delf tot pastoor der kerk heeft plaats gehad. Met opdracht tot die afkondiging., 1337; 213A.1; 2 charters (getransfigeerd)
        (reg. no. 7, 8 suppl.).
        - 1337, 213A.1
        - 1337 november, 213A.2
      - Akte van begiftiging van den kanunnik Gerardus met de cure der kerk., 1337; 214; 1 charter
        (reg. no. 109).
        109 1337 December 13
        De officiaal van den aartsdiaken ten Dom te Trajectum bericht aan alle priesters en kapelaans in diens aartsdiakonaat, dat broeder Gerardus van Delf, kanunnik van Insula beate Marie. op voordracht van Fredericus, proost van Campus Regis, door den aartsdiaken is geadmitteerd als pastoor van Schyedamme en verzoekt hen, voor zoover daartoe aangewezen, genoemden Gerardus in het bezit der kerk te stellen.
        Datum anno Domini M°CCC° tricesimo septimo Sabbato post conceptionem beate Marie virginis.
        Oorspr. ( Inv. no. 214 ). Met geschonden zegel van den oorkonder in groene was.
      - Akte van voordracht van Johannes Teynagel de Tyla tot pastoor der kerk., 1546; 215; 1 charter
        (reg. no. 354).
        354 1546 Januari 29
        Abraham Vanevelt, proost, en het klooster Campus Regius presenteeren aan den aartsdiaken ten Dom te Trajectum Johannes Teynagel de Tyla, kanunnik van Insula beate Marie Virginis, als pastoor van de kerk van Johannes Baptiste in Schidam.
        Datum in prefato monasterio Regii Campi anno millesimo quingentesimo quadragesimo sexto die vero Januarii vicesimo nono.
        Oorspr. ( Inv. no. 215 ). Het zegel van het klooster verloren.
      - Mandement van het Hof van Holland, waarbij het St. Elizabeths gasthuis te Haarlem gelast wordt den pastoor van Schiedam een half jaar achterstallige lijfrente uit te betalen. (X, 222.), 1564; 216; 1 stuk
        (reg. no. 364).
        364 1564 November 21
        De prins van Oraengen, graaf van Nassau enz., en raden des konings over Hollandt, Zeelandt en Vrieslandt committeeren den deurwaarder om de gasthuismeesters van het gasthuis van St. Lijsbeth te Haerlem te gelasten aan heer Jan van Hardenberch, pastoor te Schiedam, een half jaar lijfrente uit te betalen, verschenen op Allerheiligen I.I.
        Gegeven in den Hage den XXIen Novembris XVc LXIIII.
        Afschrift op papier. Gecollationeerd door J. de Dorp, notaris. ( Inv. no. 216 ).
      - Akte van begiftiging van Clemens Jacobsz. van Huckenhorst met de cure der kerk., 1569; 217; 1 charter
        (reg. no. 369).
        369 1569 Augustus 30